臺灣士林地方法院民事裁定
110年度消債更字第220號
債  務  人  郭麗珠  
代  理  人  賀華谷律師(法扶律師)
上列債務人聲請更生事件，本院裁定如下：
    主  文
債務人郭麗珠自中華民國一百一十一年六月二十一日十七時起開
始更生程序。
命司法事務官進行本件更生程序。
    理  由
一、按債務人不能清償債務或有不能清償之虞，且無擔保或無優
    先權之本金及利息債務總額未逾新臺幣（下同）1,200萬元
    者，於法院裁定開始清算程序或宣告破產前，得向法院聲請
    更生；法院開始更生程序之裁定，應載明其年、月、日、時
    ，並即時發生效力；法院裁定開始更生程序後，得命司法事
    務官進行更生程序；必要時，得選任律師、會計師或其他適
    當之自然人或法人一人為監督人，觀諸消費者債務清理條例
    （下稱消債條例）第3條、第42條第1項、第45條第1項、第1
    6條分別定有明文。
二、聲請意旨略以：伊有不能清償債務情事，前已向本院聲請與
    最大債權金融機構調解，惟調解不成立。又伊無擔保或無優
    先權之本金及利息債務總額未逾1,200萬元，且未經法院裁
    定開始清算程序或宣告破產，爰依法聲請更生等語。
三、經查，債務人所主張之上開事實，業據提出財團法人金融聯
    合徵信中心當事人綜合信用報告之前置協商專用債權人清冊
    【見臺灣新北地方法院110年度司消債調字第516號卷（下稱
    新北消債調卷）第6至13頁】、民國108、109年度綜合所得
    稅各類所得資料清單及全國財產稅總歸戶財產查詢清單（見
    新北消債調卷第14至16頁）、勞工保險異動查詢表（見新北
    消債調卷第20至22頁）、債務人全戶戶籍謄本（見新北消債
    調卷第26頁）、房屋租賃契約書（見新北消債調第27至34頁
    ）、調解不成立證明書（見本院卷第14頁）、集保戶往來參
    加人明細資料表（見本院卷第68頁）、保管帳戶客戶餘額表
    （見本院卷第69頁）、客戶存券異動明細表（見本院卷第70
    頁）、投資人於各專戶無資料明細表（見本院卷第71頁）、
    投資人於清算交割銀行未開戶明細表（見本院卷第72頁）、
    銀行帳戶交易明細及存摺明細（見本院卷第73至79頁）、中
    華民國人壽保險商業同業公會保險業通報作業資訊系統資料
    查詢結果表（見本院卷第100至102頁）等為憑，堪信為真實
    。參酌債務人現年54歲（見新北消債調卷第26頁），目前任
    職於天主教耕莘醫療財團法人永和耕莘醫院辦理新北市愛維
    養護中心，每月平均薪資約3萬8,419元（見新北消債調卷第
    14、15頁），名下固有三商美邦人壽保險股份有限公司保單
    解約金6,765元（見本院卷第116頁），惟依其債權人陳報債
    務人之債務總額已達188萬8,486元（計算式：17萬5,123元＋
    9萬9,269元＋9萬1,366元＋26萬7,407元＋90萬5,486元＋24萬8,
    079元＋10萬1,756元＝188萬8,486元，見本院110年度司消債
    調字第270號卷第18、22、28、37、48、50、57頁）觀之，
    足認債務人之財產、勞力、信用確不能清償全部債務。此外
    ，復查無消債條例第6條第3項、第8條或第46條各款所定駁
    回更生聲請之事由，是債務人聲請更生，應屬有據，爰依首
    揭規定，裁定其應予開始更生程序，並命司法事務官進行本
    件更生程序。
四、爰裁定如主文。
中　　華　　民　　國　　111 　年　　 6　　月　　21　　日
                  民事第一庭  法  官  黃筠雅
以上正本係照原本作成。
本件裁定不得抗告。
中　　華　　民　　國　　111 　年　　6 　　月　　23　　日
                              書記官  陳芝箖